臺灣高等法院交通事件裁定　　　　　　 94年度交抗字第927號
抗　告　人
即受處分人　 開雅科技有限公司
代　表　人　 甲○○
上列抗告人因違反道路交通管理處罰條例案件，不服臺灣板橋地
方法院，中華民國94年10月28日所為裁定（94年度交聲字第1821
號），提起抗告，本院裁定如下：
    主  文
抗告駁回。
    理  由
一、原裁定略以：
  (一)本件抗告人即受處分人開雅科技股份有限公司所有車牌號碼
    為7C-3349之自小客車，於94年6月11日18時24分，在臺北市
    ○○○路3段，因有「併排停車」之違規，業經臺北市政府
    警察局交通警察大隊以拍照逕行舉發等情，有臺北市政府警
    察局交通警察大隊北市警交大字第AY0000000號舉發違反道
    路交通管理事件通知單1紙及現場違規照片1幀附卷可稽，駕
    駛人甲○○亦不否認有併排停車等情，堪認受處分人上開違
    規。
  (二)至於受處分人辯稱：員警舉發當時駕駛人甲○○已在場，然
    員警既未當場製單舉發，同時示意伊可離開，卻在事後另以
    逕行舉發之方式為之，顯有失當云云，惟查：本件之所以採
    逕行舉發，而非當場製單舉發，係因舉發當時未見車主出現
    等情，業據證人即本件舉發警員許東凱證述明確，佐以證人
    與受處分人間並不相識，亦無怨隙，自無為不實證述之可能
    ，其證言可信為真，受處分人空言否認，尚不足採。
  (三)從而，原處分機關依違反道路交通管理處罰條例第56條第1
    項第6款規定，裁罰受處分人新台幣1200元之罰鍰，並無不
    當，因認本件異議為無理由，應予駁回。經核於法並無未合
    。
二、抗告人抗告意旨略謂：駕駛人甲○○當時確實在場，同車之
    配偶甚至與該舉發員警有對話，顯見舉發員警否認伊當時在
    場一節，並非實情。因之，本件駕駛人既在現場，員警本應
    依法當場製單舉發，卻以逕行舉發方式為之，顯有不當云云
    。
三、經查：
  (一)按交通勤務警察對於違反道路交通管理事件之稽查方法，分
    為當場舉發及逕行舉發二種。而得以逕行舉發之方式稽查者
    ，僅限於汽車駕駛人之行為有下列6種情形之一，且當場不
    能或不宜攔截製單舉發者，１、闖紅燈或平交道。２、搶越
    行人穿越道。３、違規停車而駕駛人不在場。４、不服指揮
    稽查而逃逸，或聞消防車、救護車、警備車、工程救險車之
    警號不立即避讓。５、違規停車或搶越行人穿越道，經各級
    學校交通服務隊現場導護人員簽證檢舉。６、其他違規行為
    經以科學儀器取得證據資料者。此道路交通管理處罰條例第
    7條之2定有明文。此外，該條例第7條之2第1項第6款有關以
    科學儀器取得證據資料之規定，應無排除同條項第1款至第5
    款所列違規行為之適用。
  (二)查：本件駕駛人違規併排停車，業據舉發員警拍照採證，而
    觀諸該採證照片，車內亦均無人在內，核同有該條例第7條
    之2第1項第6款、第3款事由，揆諸上開說明，本件舉發警員
    對於受處分人之違規行為以逕行舉發為之，尚難謂其舉發程
    序有何不當之處。縱認駕駛人是否在場一節容有爭議，亦不
    影響已然合於同條項第6款事由之事實，是抗告人所辯本件
    依法不得逕行舉發一節，要難採信。因認，本件抗告為無理
    由，應予駁回。
四、據上論結，應依道路交通案件處理辦法第26條，刑事訴訟法
    第412條，裁定如主文。
中　　華　　民　　國　　94　　年　　12　　月　　30    日
　　　　　　　　　刑事第三庭審判長法　官  洪光燦
　　　　　　　　　　　　          法　官  王詠寰
  　　　　　　　　　　　　　      法　官  江振義
以上正本證明與原本無異。
不得再抗告。
                                  書記官  劉文美
中　　華　　民　　國　　94　　年　　12　　月　　30　　日
